【裁判字號】    98,訴,2052
【裁判日期】    990205
【裁判案由】    違反毒品危害防制條例等
【裁判全文】
臺灣彰化地方法院刑事判決              98年度訴字第2052號
公  訴  人  臺灣彰化地方法院檢察署檢察官
被      告  丁○○
選任辯護人  蘇哲科律師
被      告  庚○○
上列被告等因違反毒品危害防制條例等案件，經檢察官提起公訴
（九十八年度偵字第九八四六、九八七六、一００四三號），本
院判決如下：
    主  文
丁○○犯如附表一、二所示各罪，各處如附表一、二所示之刑。
主刑部分，應執行有期徒刑拾陸年肆月。
庚○○犯如附表三所示各罪，各處如附表三所示之刑。應執行有
期徒刑壹年貳月。
    事  實
一、丁○○（綽號黑仔、阿神【台語發音】）前曾於民國九十五
    年六月七日，因公共危險案件（第一案），經本院以九十五
    年度彰交簡字第二五八號判決判處有期徒刑四月確定；另於
    同年八月二十四日，因竊盜案件（第二案），經臺灣高等法
    院臺中分院以九十五年度上易字第八七八號判決判處有期徒
    刑一年確定；復於同年十二月四日，因違反動產擔保交易法
    案件（第三案），經本院以九十五年度彰簡字第七六一號判
    決判處有期徒刑三月確定；上開三案並定應執行刑為有期徒
    刑一年五月確定，其後第一、二案，另經本院裁定減刑為有
    期徒刑二月、六月，入監執行後，於九十七年一月十四日縮
    短刑期執行完畢。詎其仍不悔改，明知海洛因及甲基安非他
    命各係毒品危害防制條例第二條第二項第一款、第二款所列
    管之第一級、第二級毒品，不得非法販賣，竟基於販賣第一
    級毒品海洛因或第二級毒品甲基安非他命以牟利之犯意，先
    以電話與自稱「丙○○」之不詳年籍成年男子聯繫後，隨即
    在彰化縣鹿港鎮某公園，以海洛因每錢約新台幣（下同）二
    萬元，甲基安非他命每錢約五、六千元之價格，販入數量不
    詳之第一級毒品海洛因及第二級毒品甲基安非他命後，即在
    位於彰化縣鹿港鎮○○里○○路二四０號居所進行分裝，俟
    欲購買毒品者撥打渠所持用之門號0000000000（
    申請人為杜佩華）、0000000000（申請人為丁○○）、0000000000（申請人為徐美玲）號行動電
    話與丁○○聯繫，議妥購買第一級毒品海洛因或第二級毒品
    甲基安非他命之數量、金額及交易之時間、地點後，再由丁○○攜帶約定數量之毒品至約定地點交付予購買毒品者，並
    向購買毒品者收取價金。丁○○即以上開方式，先後於如附
    表一、二所示之時間、地點，販賣如附表一、二所示金額之
    第一級毒品海洛因或第二級毒品甲基安非他命予如附表所示
    之購買毒品者（其中附表二編號三所示部分，係由與丁○○
    有販賣第二級毒品甲基安非他命之犯意聯絡及行為分擔之同
    居女友乙○○代為接聽電話及外出交易）。嗣因檢警對丁○○持用之上開行動電話實施通訊監察而查悉上情，並於九十
    八年十一月九日二十二時三十五分許，為警持檢察官核發之
    拘票，在彰化縣鹿港鎮○○路一八七號前拘獲，並扣得其所
    有、供其聯繫販賣第一、二級毒品所用之ＮＯＫＩＡ廠牌行
    動電話一支（內附門號0000000000號ＳＩＭ卡）
    及Ｇ－ＰＬＵＳ廠牌行動電話一支（內附門號000000
    0000號）。
二、庚○○前於九十五年十二月十一日，曾因詐欺案件，經本院
    以九十五年度易字第八七０號判決判處有期徒刑六月確定，
    甫於九十六年三月二十日易科罰金執行完畢。其猶不知警惕
    ，明知甲基安非他命為毒品危害防制條例第二條第二項第二
    款所列管之第二級毒品，不得非法持有，亦為藥事法所列管
    之禁藥，依法不得轉讓，竟基於非法持有甲基安非他命及轉
    讓禁藥甲基安非他命之犯意，先後為以下犯行：
（一）於九十八年九月二十三日，受戊○○之託，在彰化縣鹿港
      鎮○○路遊戲總部網咖內，向丁○○購得價值一千元之一
      小包甲基安非他命後（純質淨重在二十公克以下），即非
      法持有之，並於同日在其位於彰化縣彰化市○○里○○路
      一二０巷六十六號住處，將該包甲基安非他命交付予戊○○。
（二）於九十八年十月十日及同年月二十九日，分別受戊○○之
      託，在彰化縣鹿港鎮○○里○○路二四０號丁○○居所附
      近，二次向丁○○購得價值一千元之一小包甲基安非他命
      後（純質淨重在二十公克以下），即非法持有之，並於同
      日在戊○○位於彰化縣彰化市○○路三六五巷十八號住處
      ，先後將甲基安非他命各一小包交付予戊○○。
（三）於九十八年十一月四日或五日，受戊○○之託，在彰化縣
      鹿港鎮○○里○○路二四０號丁○○居所附近，向丁○○
      購得價值一千元之一小包甲基安非他命後（純質淨重在二
      十公克以下），即非法持有之，並於同日在戊○○上開住
      處，將甲基安非他命一小包交付予戊○○。
（四）於九十八年十月初某日晚間及同年十一月二日二十時四分
      許，在彰化縣鹿港鎮○○里○○路○段二五七巷十五號辛○○住處及彰化縣彰化市○○路全聯購物中心旁，先後二
      次將其所有之禁藥甲基安非他命各一小包（淨重在十公克
      以下，約五百元之量，僅可供施用一次），無償轉讓予辛○○施用。
      嗣因檢警對庚○○持用之0000000000號行動電
      話實施通訊監察而查悉上情，並於九十八年十一月十日七
      時四十分許，為警持檢察官核發之拘票，在彰化縣彰化市
      ○○路一二０巷六十六號前拘獲。
三、案經彰化縣警察局田中分局報請臺灣彰化地方法院檢察署檢
    察官偵查起訴。
    理  由
壹、證據能力：
一、按被告以外之人於審判外之言詞或書面陳述，除法律有規定
    者外，不得作為證據。被告以外之人於偵查中向檢察官所為
    之陳述，除顯有不可信之情況者外，得為證據。被告以外之
    人於審判外之陳述，雖不符前四條之規定，而經當事人於審
    判程序同意作為證據，法院審酌該言詞陳述或書面陳述作成
    時之情況，認為適當者，亦得為證據。當事人、代理人或辯
    護人於法院調查證據時，知有第一百五十九條第一項不得為
    證據之情形，而未於言詞辯論終結前聲明異議者，視為有前
    項之同意。刑事訴訟法第一百五十九條第一項、第一百五十
    九條之一第二項、第一百五十九條之五分別定有明文。經查
    ：
（一）證人即同案被告庚○○、證人甲○○、己○○、辛○○於
      偵查中向檢察官所為證述，雖係本件被告以外之人於審判
      外之言詞陳述，為傳聞證據，然其等於偵查中向檢察官所
      為證述，既經具結（分見九十八年度他字第二二六九號卷
      第二十二至二十三頁、四十、五十五至五十六頁、九十五
      至九十六頁；九十八年度偵字第九八四六號卷第一一五頁
      ），且本院審酌該等言詞陳述均係由證人出於自由意識而
      陳述，又無其他證據足認該等陳述有何顯不可信之情事等
      一切情況，依刑事訴訟法第一百五十九條之一第二項規定
      ，認上開證人於偵訊中之證述，得採為認定本件被告犯罪
      事實所憑之證據。
（二）又證人即同案被告庚○○、乙○○、證人甲○○、己○○
      、辛○○於警詢中之證述（分見九十八年度他字第二二六
      九號卷第十二至十四頁、三十一至三十三頁、四十三至四
      十六頁、七十三至七十五頁、一四五至一四七頁），雖係
      本件被告以外之人於審判外之言詞陳述，為傳聞證據，然
      因本件被告及辯護人均未於言詞辯論終結前聲明異議，本
      院復審酌該等言詞陳述係由證人出於自由意識而陳述，並
      無非法取證之情況，依刑事訴訟法第一百五十九條之五之
      規定，認上開證人於警詢時之證述，應得採為認定本件被
      告犯罪事實所憑之證據。
二、再按有事實足認被告或犯罪嫌疑人有最輕本刑為三年以上有
    期徒刑之罪嫌，並危害國家安全或社會秩序情節重大，而有
    相當理由可信其通訊內容與本案有關，且不能或難以其他方
    法蒐集或調查證據者，得發通訊監察書。前項通訊監察書，
    偵查中由檢察官依司法警察機關聲請或依職權以書面記載第
    十一條之事項，並敘明理由、檢附相關文件，聲請該管法院
    核發；審判中由法官依職權核發。通訊保障及監察法第五條
    第一項第一款、第二項分別定有明文。查本件被告丁○○所
    持用之門號0000000000、0000000000
    、0000000000號行動電話，及同案被告庚○○所
    持用之0000000000號行動電話之監聽錄音，為本
    院分別核准在案，有詳載聲監案號、案由、監察電話、對象
    及譯文人等之通訊監察書及通訊監察譯文紀錄等附卷可參，
    是上揭監聽譯文，係司法警察依法院核發之通訊監察書合法
    監聽電話錄製之錄音聽譯所得，且經檢察官、被告及辯護人
    於本院同意作為證據，另於本院審理時提示及告以要旨時，
    被告或辯護人均未於言詞辯論終結前對該等譯文內容異議，
    且本院查無其他不法之情狀，足認得為本案之證據，依刑事
    訴訟法第一百五十九條之五之規定，具有證據能力。
貳、認定犯罪事實所憑證據及理由：
一、被告丁○○部分：
（一）上開販賣第一級毒品海洛因及第二級毒品甲基安非他命之
      犯罪事實，除經被告丁○○於警、偵訊中自白部分事實外
      ，復於本院準備程序及審理時供承全部事實不諱，核與證
      人即同案被告庚○○、證人己○○於警、偵訊中及本院審
      理時（分見九十八年度他字第二二六九號卷第三十一至三
      十三頁、四十頁、七十三至七十五頁、九十五至九十六頁
      ；九十八年度偵字第九八四六號卷第一一五頁、本院九十
      九年一月二十二日審理筆錄）、證人甲○○於警、偵訊時
      （見九十八年度他字第二二六九號卷第四十三至四十六頁
      、五十五至五十六頁）之證述內容相符，並有被告丁○○
      所有、供其聯繫販賣第一、二級毒品所用之之ＮＯＫＩＡ
      廠牌行動電話一支（內附門號0000000000號Ｓ
      ＩＭ卡）及Ｇ－ＰＬＵＳ廠牌行動電話一支（內附門號0
      000000000號）扣案可佐，復有本院九十八年聲
      監字第五一六號、九十八年度聲監續字第四０四號、九十
      八年聲監字第五六九號通訊監察書及電話附表暨通訊監察
      光碟、通訊監察譯文（分見本院審理卷）、門號0000
      000000（申請人為杜佩華）、000000000
      0（申請人為丁○○）、0000000000（申請人
      為徐美玲）等行動電話申設人資料（見本院審理卷）等附
      卷可稽，堪認被告丁○○上開自白確與事實相符。
（二）另需再加以說明者：
  １、附表一編號一部分【即起訴書犯罪事實一之（七）】：證
      人甲○○於警、偵訊時即已明確證述，該次交易是購買甲
      基安非他命三千元、海洛因五百元等語，是起訴書載稱被
      告丁○○該次販賣「三千元之海洛因與五百百之甲基安非
      他命」予甲○○云云，顯為誤載，自應更正如附表一編號
      一所示之金額。
  ２、附表二編號一部分【即起訴書犯罪事實一之（一）】：證
      人即同案被告庚○○於偵查時，雖曾於檢察官提示之通訊
      監察譯文上指認九十八年九月十九日二十一時二十四分許
      及同日二十一時二十五分許，各曾向被告丁○○購買第二
      級毒品甲基安非他命一千元及一千五百元等語（見九十八
      年度他字第二二六九號卷第七十九頁及九十六頁），惟觀
      上開二次譯文之通話時間，間隔僅約一分鐘，基地台位置
      則均同為彰化市○○路○段三二一號，可知被告丁○○於
      九十八年九月十九日二十一時二十四分許與庚○○聯繫後
      ，未及外出即又與庚○○再度通話，是上開二通譯文核應
      屬同一筆之交易，此復經證人庚○○於本院九十九年一月
      二十二日審理時當庭證述無誤。至於該次之交易金額，參
      照九十八年九月十九日二十一時二十五分許之通話監察譯
      文內容，證人庚○○於電話中向被告丁○○表明欲購買「
      一張半」之「粗工」等語，核與庚○○於本院審理時證述
      該次伊拿到一千五百元之甲基安非他命乙情相符，堪認證
      人庚○○係於九十八年九月十九日二十一時二十五分許，
      向被告丁○○購買第二級毒品甲基安非他命一次，且交易
      金額為一千五百元，公訴人認該次交易金額為一千元，顯
      然有誤，當予更正。
  ３、附表二編號三部分【即起訴書犯罪事實一之（二）】：查
      證人庚○○於本院九十九年一月二十二日審理時證稱九十
      八年九月二十五日十四時五十五分許該次交易，是由被告
      丁○○之女友乙○○接聽的，之後是乙○○出來與伊交易
      的，錢再託乙○○轉交與丁○○等語，而乙○○於警詢中
      亦不否認該通電話是其與庚○○之對話（見九十八年度他
      字第二二六九號卷第一四六頁）。再參照九十八年九月二
      十五日十四時十四分許及同日十四時五十五分許庚○○與
      乙○○二次之通話內容：「Ｂ（指庚○○）：喂。Ａ（指
      乙○○）：喂，別人要多少。Ｂ：「一個人」啦。Ａ：還
      有嗎。Ｂ：還有，電話中盡量保守一點。Ａ：好。Ｂ：Ｏ
      Ｋ。Ａ：我要到哪裡找你。Ｂ：到我家附近就好。Ａ：好
      。」、「Ａ：你在哪裡。Ｂ：我正要去我租屋的路上。
      Ａ：這樣我要拿到哪裡給你。Ｂ：你在橋邊等我就好。Ａ
      ：現金的嗎。Ｂ：是。」等語，堪認庚○○上開證詞應屬
      實情，是此次之交易應係庚○○先與乙○○於電話中約好
      交易之數量後，再前往約定之地點交付毒品。按刑法上所
      謂販賣行為，係指以營利為目的，有償轉讓，將商品購入
      或賣出，有一於此，犯罪即為完成，故交付商品與收取價
      金，均屬販賣犯罪之構成要件行為，縱以幫助他人營利犯
      罪之意思，而有參與交付買賣標的物、收取貨款之販賣要
      件行為，自應論以共同正犯而非從犯（最高法院八十四年
      臺上字第五六四七號裁判意旨參照），乙○○既與庚○○
      接洽毒品之買賣，復又交付毒品及收取價金，而被告丁○○於本院審理時並坦承有此次之交易，是被告丁○○與其
      女友乙○○就本次交易而言，應具犯意之聯絡與行為之分
      擔，為共同正犯之關係。
（三）又衡以近年來毒品之濫用，危害國民健康與社會安定日益
      嚴重，治安機關對於販賣或施用毒品之犯罪行為，無不嚴
      加查緝，各傳播媒體對於政府大力掃毒之決心亦再三報導
      ，已使毒品不易取得且物稀價昂，苟被告於有償交付毒品
      海洛因、甲基安非他命予買受人之交易過程中無利可圖，
      縱屬至愚，亦無甘冒被取締移送法辦判處重刑之危險而平
      白從事上開毒品交易之理。是其販入之價格必較其出售之
      價格為低，而有從中賺取買賣價差牟利之意圖及事實，應
      屬合理認定。又販賣毒品海洛因、甲基安非他命係違法行
      為，非可公然為之，而毒品海洛因、甲基安非他命亦無公
      定價格，係可任意分裝增減分量，且每次買賣之價格、數
      量，亦隨時依雙方之關係深淺、資力、需求量、對行情之
      認知、來源是否充裕、查緝是否嚴緊、購買者被查獲時供
      述購買對象之可能風險之評估等因素，而異其標準，機動
      調整，非可一概論之。是以販賣之利得，除非經行為人詳
      細供出各次所販賣之毒品之進價及售價，且數量俱臻明確
      外，實難察得其交易實情，然販賣者從價差或量差中牟利
      ，方式雖異，惟其販賣行為在意圖營利則屬同一。從而，
      舉凡有償交易，除足以反證其確係另基於某種非圖利本意
      之關係外，通常尚難因無法查悉其精確之販入價格，作為
      是否高價賣出之比較，諉以無營利之意思而阻卻販賣犯行
      之追訴。本件被告丁○○供稱其販賣予甲○○、己○○、
      庚○○等人之海洛因或甲基安非他命，均係向上游毒販「
      丙○○」購買而來，再視購買者之需求而分裝，其餘則供
      自己施用等語，顯無法查悉被告丁○○就其所販賣之海洛
      因或甲基安非他命，有無從中獲取利潤或利潤若干，然參
      酌我國政府一再宣示反毒決心，施用、販賣海洛因、甲基
      安非他命均屬違法行為，此為國人所週知，而被告丁○○
      與上述購毒者均非屬至親，亦無深切交誼，如於買賣之過
      程中無利可圖，其何必甘冒觸犯刑罰之高度風險幫助他人
      取得毒品？是依一般經驗法則，自堪信被告丁○○各次販
      賣第一級毒品海洛因及第二級毒品甲基安非他命時，確有
      從中賺取買賣價差，而有牟利之意圖甚明。
（四）從而，綜合上情，被告丁○○販賣第一、二級毒品之事證
      已臻明確，所為犯行均堪認定，應予依法論科。
二、被告庚○○部分：
（一）上開非法持有及轉讓第二級毒品甲基安非他命之犯罪事實
      ，業據被告庚○○於偵查中及本院審理時供認不諱，核與
      證人戊○○於警詢及本院審理時（見九十八年他字第二二
      六九號卷第六十一至六十二頁，本院九十九年一月二十二
      日審理筆錄）、證人辛○○於警、偵訊中證述之情節相符
      （見九十八年度他字第二二六九號卷第十二至十四頁、二
      十二至二十三頁），復有九十八年度聲監字第五六九號通
      訊監察書及電話附表暨被告庚○○使用之0000000
      000號行動電話通訊監察光碟、通訊監察譯文（分見本
      院審理卷）等在卷可憑，堪認被告庚○○上開自白確與事
      實相符。
（二）公訴人雖認被告庚○○四次受戊○○之託，向同案被告丁○○購得第二級毒品甲基安非他命後，再轉交予證人戊○○之行為，為屬轉讓行為云云。然按「轉讓禁藥與受託代
      買禁藥之區別，在於前者有移轉物之所有權之意思，後者
      則該物之所有權自始即歸屬於委託人，受託代買之人僅係
      替委託人持有，其將禁藥交付予委託人，乃係受託代買之
      當然結果，其間並無移轉所有權之意思，二者概念，不盡
      相同（最高法院八十五年台上字第四四七０號判決參照）
      」。經查，證人戊○○於警詢時業已陳稱伊係託被告庚○○幫其購買第二級毒品甲基安非他命，前後約三至四次，
      每次大多為一千元等語（見九十八年度他字第二二六九號
      卷第六十一至六十二頁）。復於本院審理時證稱：「（安
      非他命來源？）拜託庚○○幫我拿。」、「（你既然知道
      丁○○電話，為何還要託庚○○幫你拿安非他命？）因為
      我與丁○○不熟，而且我有時候沒有空。」、「（九十八
      年九月時，你有託庚○○去幫你拿安非他命？）是，正確
      時間沒有印象了，庚○○拿回來在我家交給我一仟伍佰元
      或壹仟元的量，我沒有什麼印象了，就是一包。」、「（
      九十八年十月你又託庚○○跟丁○○拿了二次安非他命？
      ）是，這二次的時間真的沒有記住，庚○○拿回來後在我
      家交給我，金額也是壹仟元或是一仟伍佰元。」、「（九
      十八年十一月四日或五日其中一天，你又託庚○○向丁○○拿了一次安非他命？）好像有，庚○○也是拿到我家給
      我，金額也是壹仟元或是一仟伍佰元。」、「（你託庚○○去拿安非他命，你都錢先拿給庚○○或是事後庚○○再
      收錢？）不一定，有時候錢先拿給庚○○。」、「（你託
      庚○○去拿安非他命，是跟庚○○聯絡後，他再出門向丁○○購買，再拿給你，或是你跟庚○○聯絡後，庚○○身
      上有安非他命，直接轉讓給你？）我跟庚○○講後，他再
      出門去人家拿，拿到後，再拿  到我家給我。」等語（見
      本院九十九年一月二十二日審理筆錄），是由證人之證詞
      可知，被告庚○○係受證人戊○○之託，代向他人購買第
      二級毒品甲基安非他命，且於向同案被告丁○○購得甲基
      安非他命後，再交付予委託人戊○○，是被告庚○○所為
      ，顯與轉讓之要件不符。
（三）又證人戊○○係因己身欲施用毒品，始託被告庚○○代為
      購買甲基安非他命，而被告庚○○亦明知戊○○之目的，
      猶為之購買後交付，是被告庚○○應係基於幫助戊○○施
      用第二級毒品之犯意而代為購買。惟按「刑法上之幫助犯
      ，以正犯已經犯罪為構成要件，故幫助犯無獨立性，如無
      他人犯罪行為之存在，幫助犯即無由成立（最高法院六十
      年台上字第二一五九號判例足資參照），查本件證人戊○○於犯罪事實二所載之時、地，取得被告庚○○交付之甲
      基安非他命後，究竟有無施用，並無相關資料可資佐證，
      參諸上揭判例意旨，被告庚○○縱本於幫助證人戊○○施
      用第二級毒品甲基安非他命之犯意而為之代購毒品，亦難
      以幫助施用第二級毒品罪相繩。惟因被告庚○○於向同案
      被告丁○○購得甲基安非他命後，確有非法持有之行為，
      是此部分，充其量僅能論以持有第二級毒品罪。
（四）至於被告庚○○持有之時間，乃參酌前述同案被告丁○○
      販售甲基安非他命予被告庚○○之時、地，爰認定如犯罪
      事實二之（一）、（二）、（三）所示。
三、論罪科刑理由：
（一）按毒品危害防制條例於九十八年五月二十日修正公布，並
      於同月二十二日施行。又法規之制定與法規之修正，如有
      特定生效日之必要者，依中央法規標準法第十四條或第二
      十條第二項準用第十四條之規定，應分別特定其施行日期
      。法規制定或前次修正基於特殊因素所特定之施行日期，
      並不適用於日後修正或再次修正之條文。又法律之制定或
      修正，若未明定施行日期者，中央法規標準法雖未規定應
      自何時生效，然法律既經制定或修正並經總統公布，自應
      依一般原則，自公布日起算至第三日發生效力。至於九十
      二年七月九日修正公布之毒品危害防制條例第三十六條規
      定：「本條例自公布後六個月施行。」其立法理由係謂：
      「(1)依修正草案第二條第三項規定，法務部需會同衛生署
      成立審議委員會每三個月定期檢討調整毒品之分級及品項
      ，而本次新增第四級毒品，有需要在新法施行前先經該審
      議會檢討後再調整公布，爰預留六個月緩衝期，以利處理
      。(2)依本條例新修正之規定，有必要再訂定相關子法及修
      正相關法規，以配合本條例之施行，故亦有需要預留適當
      緩衝期，以利訂頒相關子法及相關法規之配合修正。」故
      該條規定，顯係因應該次修正之需，始預留適當之緩衝期
      。與本次之修正並未定有施行日期之特別規定，且亦未明
      示係基於何特殊因素而修正，自並不能適用九十二年七月
      九日修正公布之毒品危害防制條例第三十六條自公布後六
      個月施行之規定（司法院九十八年六月二十九日院臺廳刑
      一字第０九八００一四六四三號函示意旨參照）。是於九
      十八年五月二十二日毒品危害防制條例修正施行後，有違
      反毒品危害防制條例之行為，自應依修正後之規定論處。
（二）核被告丁○○所為，分別係犯毒品危害防制條例第四條第
      一項之販賣第一級毒品罪及同條第二項之販賣第二級毒品
      罪。被告丁○○就附表二編號三所示販賣第二級毒品甲基
      安非他命部分，與乙○○有犯意之聯絡與行為之分擔，為
      共同正犯。被告丁○○因販賣第一、二級毒品而持有該級
      毒品，其持有之低度行為，應為販賣之高度行為所吸收，
      不另論罪。另按刑法第五十五條所謂一行為觸犯數罪名之
      想像競合犯，就故意犯而言，係指對於該數罪同時有各別
      之犯意而藉一個行為以達成之謂；若對於另一犯罪係臨時
      起意，而行為亦不止一個，即非想像競合犯，始為數罪併
      罰（最高法院九十五年度臺上字第五九八五號判決意旨參
      照）。被告丁○○所為販賣第一級及第二級毒品之犯行，
      其中，如附表一編號一所示部分，係同時與甲○○達成販
      賣第一級毒品海洛因與販賣第二級毒品甲基安非他命之合
      意，並藉同一交付行為完成販賣第一級毒品與販賣第二級
      毒品，按諸前揭說明，係以一行為觸犯構成要件相異之罪
      名，為異種想像競合，應依刑法第五十五條規定，從一較
      重之販賣第一級毒品罪論處。被告丁○○所犯三次販賣第
      一級毒品罪及九次販賣第二級毒品罪，均係犯意各別、行
      為互殊，應予分論併罰。
（三）次按甲基非他命業經行政院衛生署於六十九年十二月八日
      以衛署藥字第三０一一二四號公告自六十九年十二月八日
      起禁止輸入、製造，自七十年六月一日起禁止販賣，更於
      七十五年七月十一日以衛署藥字第五九七六二七號公告一
      概禁止使用，並在七十九年十月九日以衛署藥字第九０四
      一四二號函明令公告列為禁藥。又甲基安非他命雖同屬毒
      品危害防制條例第二條第二項第二款所定之第二級毒品，
      轉讓甲基安非他命之行為，同為合於該條例第八條第二項
      轉讓第二級毒品罪之處罰規定；然藥事法第八十三條第一
      項規定：「明知為偽藥或禁藥，而販賣、供應、調劑、運
      送、寄藏、牙保、轉讓或意圖販賣而陳列者，處七年以下
      有期徒刑，得併科新臺幣五百萬元以下罰金」，其法定刑
      較毒品危害防制條例第八條第二項所定之法定刑「六月以
      上五年以下有期徒刑，得併科新臺幣七十萬元以下罰金」
      為重。又毒品之範圍尚包括影響精神物質與其製品，藥事
      之管理非僅止於藥品之管理，毒品未必係經公告之禁藥，
      禁藥亦非必為毒品，毒品危害防制條例與藥事法二者間，
      並無必然之特別法與普通法關係，故除有轉讓之第二級毒
      品達毒品危害防制條例第八條第六項之一定數量，經依法
      加重之法定刑較藥事法第八十三條第一項之法定刑為重之
      情形外，因藥事法第八十三條第一項為後法，且為重法，
      應優先適用藥事法處罰（最高法院九十六年度臺上字第三
      五八二號判決意旨可資參照）。又轉讓第二級毒品達淨重
      十公克以上者，加重其刑至二分之一，轉讓毒品加重其刑
      之數量標準第二條第一項第二款規定甚明。而持有第二級
      毒品純質淨重二十公克以上者，依毒品危害防制條例第十
      一條第四項，處六月以上五年以下有期徒刑，得併科七十
      萬元以下罰金。經查，本件被告庚○○四次持有及二次無
      償轉讓甲基安非他命之數量，依本案相關卷證資料，並無
      法證實其實際數量，且依證人戊○○及辛○○之證述，被
      告庚○○交付或轉讓之數量各次均僅為一小包，金額各約
      一千元或約五百元，可供一次施用，衡諸一般施用甲基安
      非他命之人之施用劑量，施用一次之數量當不致達淨重十
      或二十公克，是本件顯無證據可資證明被告庚○○各次持
      有之甲基安非他命有達純質淨重二十公克或轉讓之甲基安
      非他命達淨重十公克以上。是核被告庚○○所為，犯罪事
      實二之（一）、（二）、（三）部分，係犯毒品危害防制
      條例第十一條第二項持有第二級毒品罪，犯罪事實二之（
      四）部分，係犯藥事法第八十三條第一項之轉讓禁藥罪。
      公訴人認犯罪事實二之（一）、（二）、（三）部分，為
      轉讓行為，應依藥事法第八十三條第一項論罪云云，容有
      未洽，惟因此部分持有第二級毒品之事實，起訴書業已記
      載，且持有之基本事實均屬同一，爰依法變更起訴法條。
      被告庚○○因轉讓第二級毒品甲基安非他命予證人辛○○
      而持有該級毒品，其持有之低度行為，應為轉讓之高度行
      為所吸收，不另論罪。被告先後四次持有第二級毒品及二
      次轉讓禁藥之犯行，均犯意各別、行為互殊，應予分論併
      罰。
（四）查被告丁○○前曾於九十五年六月七日，因公共危險案件
      （第一案），經本院以九十五年度彰交簡字第二五八號判
      決判處有期徒刑四月確定；另於同年八月二十四日，因竊
      盜案件（第二案），經臺灣高等法院臺中分院以九十五年
      度上易字第八七八號判決判處有期徒刑一年確定；復於同
      年十二月四日，因違反動產擔保交易法案件（第三案），
      經本院以九十五年度彰簡字第七六一號判決判處有期徒刑
      三月確定；上開三案並定應執行刑為有期徒刑一年五月確
      定，其後第一、二案，另經本院裁定減刑為有期徒刑二月
      、六月，入監執行後，於九十七年一月十四日縮短刑期執
      行完畢；被告庚○○前於九十五年十二月十一日，曾因詐
      欺案件，經本院以九十五年度易字第八七０號判決判處有
      期徒刑六月確定，甫於九十六年三月二十日易科罰金執行
      完畢，此有臺灣彰化地方法院檢察署刑案資料查註紀錄表
      及臺灣高等法院被告前案紀錄表各一份在卷可參，其等於
      受有期徒刑執行完畢後，五年以內故意再犯本件有期徒刑
      以上之各罪，均為累犯，除法定本刑為死刑、無期徒刑部
      分，依法不得加重外，其餘部分，均應依刑法第四十七條
      第一項規定，各加重其刑。
（五）又被告丁○○所為販賣第一級毒品之犯行，次數僅為三次
      ，交易金額亦僅一千五百元，被告未因此獲有鉅額利潤，
      其惡性與犯罪情節較諸大量走私進口或長期販賣毒品之毒
      販顯有重大差異，對社會治安及國民健康之危害較輕，本
      院衡諸上情，認其所為販賣第一級毒品之犯行部分，犯罪
      情狀尚非無可憫恕，縱量處法定最低度刑無期徒刑，仍有
      情輕法重之嫌，爰依刑法第五十九條規定，酌減其刑，並
      與前開加重其刑部分，依刑法第七十一條第一項規定，先
      加後減。
（六）復查，被告丁○○於偵查中，就附表一編號一、二所示販
      賣第一及毒品海洛因予甲○○、己○○，及附表二編號五
      、六、七、八所示販賣第二級毒品甲基安非他命予庚○○
      等犯罪事實均已坦承，並自白在卷（分見九十八年度他字
      第二二六九號卷第一００至一０一頁九十八年十一月十日
      偵查筆錄及九十八年度偵字第九八四六號卷第一０八至一
      ０九頁九十八年十一月二十六日偵查筆錄），嗣於本院審
      理中亦坦認前開犯罪，是被告丁○○所犯上開各罪，均應
      依毒品危害防制條例第十七條第二項，遞減輕其刑。至被
      告丁○○於偵查中雖曾供出其毒品來源，係向名為「丙○○」之不詳年籍成年男子購買而來等語，然事後檢警依其
      提供之行動電話追查，比對基地台收、發位置，與被告丁○○供述不符，致未能查獲毒品上游，此有彰化縣警察局
      田中分局九十九年一月十四日出具之田警分偵字第０九九
      ００００三六九號函、報告書及通聯調閱查詢單各一件等
      在卷足憑，是被告丁○○當無毒品危害防制條例第十七條
      第一項之適用，附此敘明。又被告庚○○雖供出其持有之
      第二級毒品，係向同案被告丁○○所購得，然丁○○並非
      因被告庚○○之供述而查獲，核無毒品危害防制條例第十
      七條第一項之適用；再被告庚○○轉讓第二級毒品之犯行
      ，雖於偵查中及本院審理時均自白犯罪，然因此部分係適
      用藥事法之規定處罰，基於法律不得割裂適用之原則，轉
      讓禁藥部分當無另依毒品危害防制條例第十七條第二項再
      予減刑，一併說明如上。
（七）爰審酌被告丁○○、庚○○二人均有施用毒品之惡習，明
      知毒品不僅殘害施用者自身健康，且因施用毒品耗費甚鉅
      ，施用者常為購買毒品鋌而走險，嚴重敗壞社會治安，被
      告丁○○竟為謀取個人私利而販賣毒品，危害社會甚鉅，
      而被告庚○○則助他人取得毒品或轉讓他人施用，助長毒
      品氾濫，另考量被告丁○○販賣毒品之期間、次數、數量
      、所得金額有限，而被告庚○○係為幫他人取得毒品，因
      而多次持有，及其係無償提供他人施用，轉讓之次數僅為
      二次，暨考量其等之素行、生活狀況、智識程度，犯罪後
      均能坦承犯行，顯有悔意等一切情狀，分別量處如主文所
      示之刑，並定其應執行之刑。
（八）按毒品危害防制條例第十九條之規定屬相對沒收主義之立
      法，依該條規定宣告沒收者，以屬於被告所有之供犯罪所
      用或因犯罪所得之物為限（最高法院九十三年度臺上字第
      四六二號判決意旨參照）。查扣案之ＮＯＫＩＡ廠牌行動
      電話一支（內附門號0000000000號ＳＩＭ卡）
      及Ｇ－ＰＬＵＳ廠牌行動電話一支（不含內附門號000
      0000000號ＳＩＭ卡），乃被告丁○○所有，已據
      被告自承在卷，且渠確將上開行動電話用以聯繫販賣毒品
      事宜，並據被告於本院審理時供述明確，核與證人即購毒
      者庚○○、己○○、甲○○之證述相符，並有通訊監察譯
      文資料在卷可憑，應依毒品危害防制條例第十九條第一項
      規定，宣告沒收。至同時扣案之門號000000000
      0號ＳＩＭ卡，因該門號之申請人為徐美玲，此有其申請
      資料可考，非屬被告所有；又警方於拘提被告庚○○同時
      查扣之內附0000000000號門號之行動電話一支
      ，雖屬被告庚○○所有，然因該行動電話並非供其非法持
      有或轉讓第二級毒品所用之物，均不併為沒收之宣告。另
      未扣案之門號0000000000號ＳＩＭ卡及插入上
      述ＳＩＭ卡使用之行動電話，因該門號申請人非被告丁○○（申請人為杜佩華），而所使用之行動電話依被告之供
      述業已遺失，亦不併為沒收之諭知。
（九）再按毒品危害防制條例第十九條第一項規定，犯販賣毒品
      罪者，其犯罪所得之財物均沒收之，係採義務沒收主義。
      故販賣毒品所得之對價，不問其中成本若干，利潤多少，
      均應全部諭知沒收，貫徹政府查禁煙毒之決心，以符立法
      本旨（最高法院九十一年度臺上字第二四一九號判決意旨
      參照）。又毒品危害防制條例第十九條第一項固規定「犯
      第四條至第九條、第十二條、第十三條或第十四條第一項
      、第二項之罪者，其供犯罪所用或因犯罪所得之財物，均
      沒收之，如全部或一部不能沒收時，追徵其價額或以其財
      產抵償之」。但共同正犯之犯罪所得為新臺幣時，因係合
      併計算，且於全部或一部不能沒收時，以其財產抵償之，
      為避免執行時發生重複沒收、抵償之情形，故各共同正犯
      之間係採連帶沒收主義，於裁判時僅諭知連帶沒收，不得
      就全體共同正犯之總所得對各該共同正犯分別重複諭知沒
      收；此與罰金刑應分別諭知、分別執行者不同（參照最高
      法院九十五年度臺上字第九二五號判決）。經查，被告丁○○因本件販賣第一、二級毒品所得之對價，均未扣案，
      仍應依上開說明及毒品危害防制條例第十九條第一項規定
      ，分別宣告沒收，其中如附表二編號三部分應宣告連帶沒
      收，如全部或一部不能沒收時，以其財產抵償之。
據上論斷，應依刑事訴訟法第二百九十九條第一項前段、第三百
條，毒品危害防制條例第四條第一項、第二項、第十一條第二項
、第十七條第二項、第十九條第一項，藥事法第八十三條第一項
，刑法第十一條前段、第二十八條、第四十七條第一項、第五十
九條、第五十一條第五款，判決如主文。
本案經檢察官蕭有宏到庭執行職務。
中    華    民    國    99    年    2     月    5     日
                  刑事第六庭    審判長法官  王義閔
                                法      官  鄭舜元
                                法      官  鮑慧忠
以上正本證明與原本無異。
如不服本判決應於收受判決後10日內向本院提出上訴書狀，並應
敘述具體理由；其未敘述上訴理由者，應於上訴期間屆滿後20日
內向本院補提理由書（均須按他造當事人之人數附繕本）「切勿
逕送上級法院」。
中    華    民    國    99    年    2     月    5     日
                                書  記  官  林盛輝
附錄本案論罪科刑法條全文：
毒品危害防制條例第4條
製造、運輸、販賣第一級毒品者，處死刑或無期徒刑；處無期徒
刑者，得併科新臺幣 2 千萬元以下罰金。
製造、運輸、販賣第二級毒品者，處無期徒刑或 7 年以上有期
徒刑，得併科新臺幣 1 千萬元以下罰金。
製造、運輸、販賣第三級毒品者，處 5 年以上有期徒刑，得併
科新臺幣 7 百萬元以下罰金。
製造、運輸、販賣第四級毒品者，處 3 年以上 10 年以下有期
徒刑，得併科新臺幣 3 百萬元以下罰金。
製造、運輸、販賣專供製造或施用毒品之器具者，處 1 年以上
7 年以下有期徒刑，得併科新臺幣 1 百萬元以下罰金。
前五項之未遂犯罰之。
毒品危害防制條例第11條
持有第一級毒品者，處 3 年以下有期徒刑、拘役或新臺幣 5 萬
元以下罰金。
持有第二級毒品者，處 2 年以下有期徒刑、拘役或新臺幣 3 萬
元以下罰金。
持有第一級毒品純質淨重十公克以上者，處 1 年以上 7 年以下
有期徒刑，得併科新臺幣 1 百萬元以下罰金。
持有第二級毒品純質淨重二十公克以上者，處 6 月以上 5 年以
下有期徒刑，得併科新臺幣 70 萬元以下罰金。
持有第三級毒品純質淨重二十公克以上者，處 3 年以下有期徒
刑，得併科新臺幣 30 萬元以下罰金。
持有第四級毒品純質淨重二十公克以上者，處 1 年以下有期徒
刑，得併科新臺幣 10 萬元以下罰金。
持有專供製造或施用第一級、第二級毒品之器具者，處 1 年以
下有期徒刑、拘役或新臺幣 1 萬元以下罰金。
藥事法第83條
明知為偽藥或禁藥，而販賣、供應、調劑、運送、寄藏、牙保、
轉讓或意圖販賣而陳列者，處 7 年以下有期徒刑，得併科新臺
幣 5 百萬元以下罰金。
犯前項之罪，因而致人於死者，處 7 年以上有期徒刑，致重傷
者，處 3 年以上 12 年以下有期徒刑。
因過失犯第 1 項之罪者，處 2 年以下有期徒刑、拘役或科新臺
幣 30 萬元以下罰金。
第 1 項之未遂犯罰之。
附表一：被告丁○○販賣第一級毒品海洛因部分
┌──┬───┬────┬───────┬─────────────┬────────────┐
│編號│購毒者│販賣時間│交付地點      │聯絡方式、交易數量及金額  │所犯罪名及科刑          │
├──┼───┼────┼───────┼─────────────┼────────────┤
│ 1  │甲○○│98年9月 │彰化縣鹿港鎮鹿│甲○○以其持用之0000000000│丁○○販賣第一級毒品，累│
│    │（起訴│19日20時│東路某全家便利│號行動電話撥打丁○○持用之│犯，處有期徒刑拾貳年陸月│
│    │書事實│許      │商店          │0000000000號行動電話聯繫後│，因販賣第一級毒品海洛因│
│    │欄一之│        │              │，分別以新台幣（下同）500 │所得財物新臺幣伍佰元及因│
│    │(七)部分│        │              │及3000元元之價格，同時購得│販賣第二級毒品甲基安非他│
│    │）    │        │              │第一級毒品海洛因及第二級毒│命所得財物新臺幣仟元沒│
│    │      │        │              │品甲基安非他命各一小包。  │收，如全部或一部不能沒收│
│    │      │        │              │                          │時，以其財產抵償之。    │
├──┼───┼────┼───────┼─────────────┼────────────┤
│ 2  │己○○│98年10月│彰化縣鹿港鎮頂│己○○以其持用之0000000000│丁○○販賣第一級毒品，累│
│    │（起訴│22日20時│厝里鹿東路240 │號行動電話撥打丁○○持用之│犯，處有期徒刑拾貳年陸月│
│    │書事實│40分許  │號丁○○居所附│0000000000號行動電話聯繫後│，扣案之G-PLUS廠牌行動電│
│    │欄一之│        │近            │，以500元之價格，購得第一 │話壹支（不含其內門號0922│
│    │(九)部分│        │              │級毒品海洛因一小包。      │063842號SIM卡）沒收，因 │
│    │）    │        │              │                          │販賣第一級毒品海洛因所得│
│    │      │        │              │                          │財物新臺幣伍百元沒收，如│
│    │      │        │              │                          │全部或一部不能沒收時，以│
│    │      │        │              │                          │其財產抵償之。          │
├──┼───┼────┼───────┼─────────────┼────────────┤
│ 3  │己○○│98年11月│彰化縣鹿港鎮頂│己○○以其持用之0000000000│丁○○販賣第一級毒品，累│
│    │（起訴│7日17時 │厝里鹿東路240 │號行動電話撥打丁○○持用之│犯，處有期徒刑拾伍年肆月│
│    │書事實│許      │號丁○○居所附│0000000000號行動電話聯繫後│，扣案之G-PLUS廠牌行動電│
│    │欄一之│        │近            │，以500元之價格，購得第一 │話壹支（不含其內門號0922│
│    │(十)部分│        │              │級毒品海洛因一小包。      │063842號SIM卡）沒收，因 │
│    │）    │        │              │                          │販賣第一級毒品海洛因所得│
│    │      │        │              │                          │財物新臺幣伍百元沒收，如│
│    │      │        │              │                          │全部或一部不能沒收時，以│
│    │      │        │              │                          │其財產抵償之。          │
└──┴───┴────┴───────┴─────────────┴────────────┘
附表二：被告丁○○販賣第二級毒品甲基安非他命部分
┌──┬───┬────┬───────┬─────────────┬────────────┐
│編號│購毒者│販賣時間│交付地點      │聯絡方式、交易數量及金額  │所犯罪名及科刑          │
├──┼───┼────┼───────┼─────────────┼────────────┤
│ 1  │庚○○│98年9月 │彰化縣鹿港鎮頂│庚○○以其持用之0000000000│丁○○販賣第二級毒品，累│
│    │（起訴│19日21時│厝里鹿東路240 │號行動電話撥打丁○○持用之│犯，處有期徒刑柒年肆月，│
│    │書事實│25分許  │號丁○○居所附│0000000000及0000000000號行│扣案之NOKIA廠牌行動電話 │
│    │欄一之│        │近某公園      │動電話聯繫後，以1500元之價│壹支（含內附之0000000000│
│    │(一)部分│        │              │格，購得第二級毒品甲基安非│號SIM卡）沒收，因販賣第 │
│    │）    │        │              │他命一小包。              │二級毒品甲基安非他命所得│
│    │      │        │              │                          │財物新臺幣壹仟伍佰元沒收│
│    │      │        │              │                          │，如全部或一部不能沒收時│
│    │      │        │              │                          │，以其財產抵償之。      │
├──┼───┼────┼───────┼─────────────┼────────────┤
│ 2  │庚○○│98年9月 │彰化縣鹿港鎮中│庚○○以其持用之0000000000│丁○○販賣第二級毒品，累│
│    │（起訴│23日22時│正路遊戲總部網│號行動電話撥打丁○○持用之│犯，處有期徒刑柒年肆月，│
│    │書事實│55分許  │咖內          │0000000000號行動電話聯繫後│因販賣第二級毒品甲基安非│
│    │欄一之│        │              │，以1000元之價格，購得第二│他命所得財物新臺幣壹仟元│
│    │(一)部分│        │              │級毒品甲基安非他命一小包。│沒收，如全部或一部不能沒│
│    │）    │        │              │                          │收時，以其財產抵償之。  │
├──┼───┼────┼───────┼─────────────┼────────────┤
│ 3  │庚○○│98年9月 │彰化縣秀水鄉馬│庚○○以其持用之0000000000│丁○○共同販賣第二級毒品│
│    │（起訴│25日14時│鳴路8巷29號楊 │號行動電話撥打丁○○持用之│，累犯，處有期徒刑柒年肆│
│    │書事實│55分許  │峻吉租屋處旁某│0000000000號行動電話，經曹│月，扣案之NOKIA廠牌行動 │
│    │欄一之│        │橋邊          │錢神之同居女友乙○○接聽後│電話壹支（含內附之097305│
│    │(二)部分│        │              │，再由乙○○外出與庚○○交│1261號SIM卡）沒收，因販 │
│    │）    │        │              │易，庚○○以1000元之價格，│賣第二級毒品甲基安非他命│
│    │      │        │              │購得第二級毒品甲基安非他命│所得財物新臺幣壹仟元連帶│
│    │      │        │              │一小包。                  │沒收，如全部或一部不能沒│
│    │      │        │              │                          │收時，以其財產抵償之。  │
├──┼───┼────┼───────┼─────────────┼────────────┤
│ 4  │庚○○│98年9月 │彰化縣秀水鄉彰│庚○○以其持用之0000000000│丁○○販賣第二級毒品，累│
│    │（起訴│25日20時│鹿路656號附近 │號行動電話撥打丁○○持用之│犯，處有期徒刑柒年肆月，│
│    │書事實│9分許   │某便利商店旁  │0000000000號行動電話聯繫後│扣案之NOKIA廠牌行動電話 │
│    │欄一之│        │              │，以1000元之價格，購得第二│壹支（含內附之0000000000│
│    │(三)部分│        │              │級毒品甲基安非他命一小包。│號SIM卡）沒收，因販賣第 │
│    │）    │        │              │                          │二級毒品甲基安非他命所得│
│    │      │        │              │                          │財物新臺幣壹仟元沒收，如│
│    │      │        │              │                          │全部或一部不能沒收時，以│
│    │      │        │              │                          │其財產抵償之。          │
├──┼───┼────┼───────┼─────────────┼────────────┤
│ 5  │庚○○│98年10月│彰化縣鹿港鎮頂│庚○○以其持用之0000000000│丁○○販賣第二級毒品，累│
│    │（起訴│10日18時│厝里鹿東路240 │號行動電話發送簡訊予丁○○│犯，處有期徒刑肆年，扣案│
│    │書事實│29分許  │號丁○○居所附│持用之0000000000號行動電話│之NOKIA廠牌行動電話壹支 │
│    │欄一之│        │近某處        │聯繫後，以1000元之價格，購│（含內附之0000000000號SI│
│    │(四)部分│        │              │得第二級毒品甲基安非他命一│M卡）沒收，因販賣第二級 │
│    │）    │        │              │小包。                    │毒品甲基安非他命所得財物│
│    │      │        │              │                          │新臺幣壹仟元沒收，如全部│
│    │      │        │              │                          │或一部不能沒收時，以其財│
│    │      │        │              │                          │產抵償之。              │
├──┼───┼────┼───────┼─────────────┼────────────┤
│ 6  │庚○○│98年10月│彰化縣鹿港鎮頂│庚○○以其持用之0000000000│丁○○販賣第二級毒品，累│
│    │（起訴│29日19時│厝里鹿東路240 │號行動電話發送簡訊予丁○○│犯，處有期徒刑肆年，扣案│
│    │書事實│30分許  │號丁○○居所附│持用之0000000000號行動電話│之G-PLUS廠牌行動電話壹支│
│    │欄一之│        │近某處        │聯繫後，以1000元之價格，購│（不含內附之000000000號 │
│    │(四)部分│        │              │得第二級毒品甲基安非他命一│SI M卡）沒收，因販賣第二│
│    │）    │        │              │小包。                    │級毒品甲基安非他命所得財│
│    │      │        │              │                          │物新臺幣壹仟元沒收，如全│
│    │      │        │              │                          │部或一部不能沒收時，以其│
│    │      │        │              │                          │財產抵償之。            │
├──┼───┼────┼───────┼─────────────┼────────────┤
│ 7  │庚○○│98年11月│彰化縣鹿港鎮頂│庚○○以其持用之0000000000│丁○○販賣第二級毒品，累│
│    │（起訴│4日或5日│厝里鹿東路240 │號行動電話與丁○○聯繫後，│犯，處有期徒刑肆年，因販│
│    │書事實│某時    │號丁○○居所附│以1000元之價格，購得第二級│賣第二級毒品甲基安非他命│
│    │欄一之│        │近某公園      │毒品甲基安非他命一小包。  │所得財物新臺幣壹仟元沒收│
│    │(五)部分│        │              │                          │，如全部或一部不能沒收時│
│    │）    │        │              │                          │，以其財產抵償之。      │
├──┼───┼────┼───────┼─────────────┼────────────┤
│ 8  │庚○○│98年11月│彰化縣鹿港鎮中│庚○○以其持用之0000000000│丁○○販賣第二級毒品，累│
│    │（起訴│9日18時 │正路遊戲總部網│號行動電話與丁○○聯繫後，│犯，處有期徒刑肆年，因販│
│    │書事實│許      │咖外          │以1000元之價格，購得第二級│賣第二級毒品甲基安非他命│
│    │欄一之│        │              │毒品甲基安非他命一小包。  │所得財物新臺幣壹仟元沒收│
│    │(六)部分│        │              │                          │，如全部或一部不能沒收時│
│    │）    │        │              │                          │，以其財產抵償之。      │
├──┼───┼────┼───────┼─────────────┼────────────┤
│ 9  │甲○○│98年9月 │彰化縣鹿港鎮中│甲○○以其持用之0000000000│丁○○販賣第二級毒品，累│
│    │（起訴│26日19時│正路全聯購物中│號行動電話撥打丁○○持用之│犯，處有期徒刑柒年肆月，│
│    │書事實│40分許  │心旁          │0000000000號行動電話聯繫後│扣案之NOKIA廠牌行動電話 │
│    │欄一之│        │              │，以2000元之價格，購得第二│壹支（含內附之0000000000│
│    │(八)部分│        │              │級毒品甲基安非他命一小包。│號SI M卡）沒收，因販賣第│
│    │）    │        │              │                          │二級毒品甲基安非他命所得│
│    │      │        │              │                          │財物新臺幣貳仟元沒收，如│
│    │      │        │              │                          │全部或一部不能沒收時，以│
│    │      │        │              │                          │其財產抵償之。          │
└──┴───┴────┴───────┴─────────────┴────────────┘
附表三：被告庚○○所犯各罪之宣告刑
  １、庚○○持有第二級毒品，累犯，處有期徒刑肆月。
  ２、庚○○持有第二級毒品，累犯，處有期徒刑肆月。
  ３、庚○○持有第二級毒品，累犯，處有期徒刑肆月。
  ４、庚○○持有第二級毒品，累犯，處有期徒刑肆月。
  ５、庚○○明知為禁藥，而轉讓，累犯，處有期徒刑柒月。
  ６、庚○○明知為禁藥，而轉讓，累犯，處有期徒刑柒月。

司法院資訊處製作；財團法人民間司法改革基金會備份。
